臺灣臺北地方法院交通事件裁定　　　　　　　　　九十一年度交聲字第一五七六號
　　原處分機關　臺北市交通事件裁決所
　　異　議　人　甲○○
　　即受處分人
右列受處分人因違反道路交通管理處罰條例案件，對於臺北市交通事件裁決所民國九
十一年十月二十一日所為之處分（原處分案號：北市裁三字第裁二二－ＡＥＩ一００
九一一號），聲明異議，本院裁定如左：
    主    文
異議駁回。
    理    由
一、按汽車駕駛人使用註銷之駕駛執照駕駛小型車者，處新臺幣（下同）六千元以上
    一萬二千元以下罰鍰，道路交通管理處罰條例第二十一條第一項第六款定有明文
    。
二、本件異議人即受處分人甲○○於民國九十一年七月二十一日下午一時三十四分，
    ，使用已經被註銷之駕駛執照，駕駛車號ＥＳ－六三０七號自用小貨車在台北市
    ○○街二十八號前逆向行駛而與曾信弘所駕駛ＢＯ－九二二九號自用小客車發生
    擦撞，為臺北市政府警察局文山第一分局（下稱舉發單位）員警以其有違反前揭
    道路交通管理處罰條例第二十一條第一項第六款規定之行為攔停掣單舉發，受處
    分人於舉發通知單上所載應到案日期前向原處分機關提出申訴，經原處分機關請
    舉發單位調查結果，仍認受處分人有前開違規行為，原處分機關乃依前開道路交
    通管理處罰條例第二十一條第一項第六款及違反道路交通管理事件統一裁罰基準
    表（原名稱為違反道路交通管理事件統一裁罰標準表）規定，於九十一年十月二
    十一日裁處受處分人罰鍰九千元。
三、受處分人甲○○矢口否認有於前開時地使用已經被註銷之駕駛執照駕車之事實，
    辯稱略以：當時該車輛係靜止狀態，且駕駛人並非伊本人云云。惟查：受處分人
    於前述時地因使用已經被註銷之駕駛執照駕車為警舉發之違規事實，有臺北市政
    府警察局舉發違反道路交通管理事件通知單（通知聯）一紙附卷足憑，而受處分
    人於舉發通知單上所載應到案日期內向原處分機關提出申訴，經原處分機關請舉
    發單位調查結果認定受處分人違規屬實，此亦有臺北市政府警察局文山第一分局
    九十一年八月二十日北市警文一分交字第０九一六一八五八０００號書函影本一
    紙在卷足證，且右揭違規事實業據證人曾信弘於本院九十一年十一月二十七日調
    查時到庭結證稱：「當時我在開元街上往前開車，而受處分人的車子逆向往前面
    開，我車子的右後門撞到他的右後葉，他的車子並不是靜止停在那邊的。」等語
    ，及證人即本件舉發員警陳清標於本院同日調查時到庭結證稱：「當時我是接到
    一一０通報，在台北市○○街二十八號前面有車禍，到達現場發現受處分人駕駛
    自小貨車ＥＳ－六三０七與曾信弘駕駛的ＢＯ－九二二九號自小客車二車肇事，
    雙方都停在路中，我就要求雙方拿出證件給我核對身分，我將車禍現場劃線後請
    他們將車移至路邊，我畫完現場圖後雙方自稱雙方已經達成和解，我用電腦查詢
    他的駕照是被註銷的，他告訴我他從開元街逆向行駛進來，看到對方來車的時候
    他向左邊靠，但是那部ＢＯ－九二二九車還是撞到他，他說順向是市場不好進來
    ，所以他才逆向行車進來。」等情明確，此有訊問筆錄一份在卷可稽。又按證人
    曾信弘、陳清標為原處分機關認定受處分人有前述違規行為之原證人，其到庭在
    本院法官面前以言詞供述本件訴訟上之待證事實，本院由其上開供述已得有受處
    分人確有上開違規行為之心證，另於本件卷存證據資料內並無任何積極證據足以
    證明證人曾信弘、陳清標上開供述係屬虛偽，亦無有足以令人顯信其供述為不可
    採之品性證據或前科證據存在，是證人曾信弘、陳清標二人前開證詞，應堪採信
    。從而，受處分人上開空言否認，堪難採信。本件事證已臻明確，受處分人之右
    揭違規行為堪以認定。
四、綜上所述，受處分人確有前揭違規行為，從而，原處分機關依前開道路交通管理
    處罰條例第二十一條第一項第六款及違反道路交通管理事件統一裁罰基準表規定
    裁處受處分人罰鍰九千元，核無違誤，本件異議為無理由，應予駁回。
五、據上論斷，應依道路交通案件處理辦法第十九條，裁定如主文。
中      華      民      國      九十一    年    十一    月    二十八    日
                                  臺灣臺北地方法院交通法庭
                                      法  官  蔡正雄
右正本證明與原本無異。
如不服本裁定，應於裁定送達後五日內向本院提出抗告狀。
                                      書記官  黃秀琴
中      華      民      國      九十一    年    十二    月      二      日
